臺灣臺中地方法院刑事判決　　　　　　　　九十年度訴字第二四八六號
　　公　訴　人　臺灣臺中地方法院檢察署檢察官
　　被　　　告　甲○○
右列被告因毒品危害防制條例案件，經檢察官提起公訴 (九十年度毒偵字第四五四０
號），本院判決如左：
    主      文
甲○○施用第一級毒品，處有期徒刑捌月，又施用第二級毒品，處有期徒刑肆月，應
執行徒刑拾月。
    事      實
一、甲○○於民國（下同）八十六年間曾因肅清煙毒條例案件，經本院以八十七年度
    訴字第七七九號判處有期徒刑三年二月，嗣毒品危害防制條例施行後，經台灣高
    等法院台中分院依職權裁定送觀察、勒戒後，認有繼續施用毒品之傾向，再裁定
    施以強制戒治一年，戒治期滿後，經該院以八十七年度上訴字第一四三七號判決
    免刑，並於八十九年六月二十二日確定。詎甲○○於前開施用第一級毒品案件判
    決免刑確定後五年內，又於九十年六月四日上午至同月七日上午十一時三十分許
    之間（即三日內）某時，在台中縣清水鎮某不詳地點、以不詳方式，分別施用第
    一級毒品海洛因及第二級毒品安非他命各一次。嗣於九十年六月七日上午十一時
    三十分許，在台中縣清水鎮○○路四三八號其租屋處，為警查獲，經採取其尿液
    送驗結果，檢出嗎啡及甲基安非他命陽性反應。
二、案經台中縣警察局清水分局報請臺灣臺中地方法院檢察署檢察官偵查起訴。
    理      由
一、訊之被告甲○○矢口否認有上開犯行，辯稱：伊未施用毒品海洛因及安非他命云
    云。惟查被告甲○○於九十年六月七日上午十一時三十分許為警查獲，經採取其
    尿液送驗結果，檢出嗎啡及甲基安非他命陽性反應，此有台中縣衛生局檢驗尿水
    報告書乙紙附卷可稽；且按吸食或施打煙毒及麻醉藥品者，經人體代謝作用於八
    小時內，即有約百分之八十之量排出，二十四小時之後，續有約剩餘量之百分之
    九十再排出，七十二小時之後仍有殘餘微量排出，吸食或施打者個人體質不同，
    其排出時間亦會有所差異等情，亦有憲兵司令部八十年三月二十五日（八０）鑑
    驗字第０九九九號函附卷可憑；又被告於八十六年間曾因肅清煙毒條例案件，經
    本院以八十七年度訴字第七七九號判處有期徒刑三年二月，嗣毒品危害防制條例
    施行後，經台灣高等法院台中分院依職權裁定送觀察、勒戒後，認有繼續施用毒
    品之傾向，再裁定施以強制戒治一年，戒治期滿後，經該院以八十七年度上訴字
    第一四三七號判決免刑，並於八十九年六月二十二日確定。復有該刑事判決各乙
    份附卷可按；參以被告自承為警查獲前三日內均在台中縣清水鎮等語，足證被告
    於前開施用第一級毒品案件判決免刑確定後五年內，又於九十年六月四日上午至
    同月七日上午十一時三十分許之間（即三日內）某時，在台中縣清水鎮某不詳地
    點、以不詳方式，確有分別施用第一級毒品海洛因及第二級毒品安非他命各一次
    之情事無疑。是被告上開所辯，無非事後卸責之詞，不足採信。事證明確，被告
    犯行堪以認定。
二、核被告甲○○所為，係犯毒品危害防制條例第十條第一項之施用第一級毒品罪及
    同條例第十條第二項施用第二級毒品罪。被告施用前持有第一級毒品海洛因及第
    二級毒品安非他命之低度行為，為其後施用之高度行為所吸收，均不另論罪。又
    被告所犯上開二罪，犯意各別，犯罪構成要件不相同，應予分論併罰。爰審酌被
    告犯罪之動機、目的、手段、犯罪所生危害及犯罪後態度等一切情狀，分別量處
    如主文所示之刑，並定其應執行刑，以資懲儆。至於扣案之吸食器一個，被告否
    認為其所有，而供承係其友人黃思元所有，又乏證據足認係被告所有供施用第二
    級毒品安非他命所用，爰不予宣告沒收，併此明。
三、據上論斷，應依刑事訴訟法第第二百九十九條第一項前段、毒品危害防制條例第
    十條第一項、第二項、第三十五條第三款、第二十三條第二項前段，刑法第十一
    條前段、第五十一條第五款，判決如主文。
中    華    民    國      九十一      年       二      月     十八    日
                                臺灣臺中地方法院刑事第三庭
                                        法  官  朱  光  國
右正本證明與原本無異。
如不服本判決，應於判決送達後十日內向本院提出上訴狀( 應附繕本 )，上訴於臺灣
高等法院臺中分院。
                                        書記官
中    華    民    國      九十一      年       二      月     十九    日
毒品危害防制條例第十條第一項：施用第一級毒品者，處六月以上五年以下有期徒刑
。
毒品危害防制條例第十條第二項：施用第二級毒品者，處三年以下有期徒刑。
                                                                        Ｂ
